最高法院刑事判決　　　　　　　　　　　　　　　九十一年度台上字第六三九六號
　　上　訴　人　甲○○
右上訴人因業務過失致人於死案件，不服台灣高等法院台南分院中華民國八十九年八
月十五日第二審判決（八十九年度交上訴字第八九○號，起訴案號：台灣台南地方法
院檢察署八十八年度偵字第一二八二一號），提起上訴，本院判決如左：
    主  文
上訴駁回。
    理  由
按刑事訴訟法第三百七十七條規定，上訴於第三審法院，非以判決違背法令為理由，
不得為之。是提起第三審上訴，應以原判決違背法令為理由，係屬法定要件。如果上
訴理由狀並未依據卷內訴訟資料，具體指摘原判決不適用何種法則或如何適用不當，
或所指摘原判決違法情事，顯與法律規定得為第三審上訴理由之違法情形，不相適合
時，均應認其上訴為違背法律上之程式，予以駁回。本件上訴意旨略稱：上訴人於原
審主張：伊係台南市私立智文托兒所負責人，ＩＵ｜六五二號大貨車係伊所有，靠行
於億寶交通有限公司（下稱億寶公司），駕車司機實際另由伊僱請，民國（下同）八
十八年八月間係由伊雇用朱玉麟擔任駕駛司機，同年月二十八日，因朱玉麟請假，乃
由伊臨時充當司機駕駛該車運貨，伊雖有兼營運輸業，然並非以駕駛大貨車為專業，
亦非以之為附隨業務，即非從事駕駛業務之人，伊駕車肇事致被害人死亡，應僅構成
刑法普通過失致人於死罪，伊向檢察官陳明係億寶公司砂石車司機，並非承認為平日
駕駛該車之司機，伊之自白與事實不符，法院應調查其他必要之證據，伊於原審亦曾
請求傳訊億寶公司負責人梁丁財及朱玉麟以查明事實，原審未予調查，遽論處業務過
失致人於死罪刑，有應於審判期日調查之證據未予調查、適用法則錯誤及適用法規不
當等違法等語。
惟查原判決認定上訴人有事實欄所載之犯行，因而維持第一審論處上訴人業務過失致
人於死罪刑之判決，駁回上訴人在第二審之上訴，係依憑上訴人於偵查中及於一審之
自白供認，核與現場目擊警員林睦格於偵查中證述情節相符，並有警方製作之道路交
通事故調查報告表、現場相片以及檢察官督同法醫師相驗被害人范連屍體所填具之
相驗屍體證明書、驗斷書及勘驗筆錄等附卷足資佐證等事證，為其論罪之基礎，並
明：上訴人於原審雖辯稱：伊之職業係經營私立智文托兒所，ＩＵ｜六五二號大貨車
僱有司機朱玉麟駕駛，因肇事當天伊所雇用之司機請假，由伊代為駕駛大貨車肇事，
不能論以業務過失致人於死罪云云，然查刑法第二百七十六條第二項所謂之業務，係
指以反覆同種類之行為為目的之社會活動而言，故一人不以一種業務為限，如一人同
時兼有二種或二種以上之業務，而在某一種業務上有不慎致人於死之行為，即應負其
業務過失致人於死罪責（六十九年台上字第四○四七號判例意旨參照）；上訴人於偵
查及一審時供承係砂石車駕駛，雖其於原審改稱以經營智文托兒所為業，並提出托兒
所設施立案證書為佐證，但本案肇事之大貨車並非一般貨車，而是營業大貨車之曳引
車（後拖子車車牌為ＬＪ｜三五號），非一般有駕駛執照之人所能駕駛，縱認上訴人
於原審所辯非以駕駛大貨車為專業屬實，其駕駛大貨車為兼職，亦係從事業務之人，
其因業務上過失致人於死，自應負業務過失致人於死罪責；因上訴人於檢察官偵查時
已陳明自任砂石車司機，於法院審理中亦自承為兼任司機之事實，其是否有僱用朱玉
麟一節即無再予調查之必要等理由綦詳。按上訴人於檢察官偵查中，已供稱：伊之職
業為億寶公司砂石車司機，伊有駕駛執照等語（見相驗卷第二十一頁背面），於一審
對於檢察官起訴伊為億寶公司司機，為從事汽車駕駛業務之人，因駕駛業務過失致人
於死之起訴事實，亦表示「無意見」（見一審交訴字卷第二十九頁、第三十三頁），
於原審復表示對於偵訊筆錄及一審筆錄「沒有意見」（見原審交上訴字卷第三十四頁
），原審憑以認定上訴人縱有雇用朱玉麟為司機，其自己亦係以駕駛大貨車為兼職，
因而論處其業務過失致人於死罪責，自無不合，核難遽指原判決有查證未盡或有適用
法則錯誤或不當之違誤。上訴意旨所為指摘，核與法律規定得為第三審上訴理由之違
法情形不相適合，其上訴違背法律上之程式，應予駁回。
據上論結，應依刑事訴訟法第三百九十五條前段，判決如主文。
中      華      民      國    九十一    年     十一     月     十四     日
                              最高法院刑事第十一庭
                                  審判長法官  呂  潮  澤
                                        法官  白  文  漳
                                        法官  陳  世  雄
                                        法官  孫  增  同
                                        法官  林  開  任
      右正本證明與原本無異
                                              書  記  官
中      華      民      國    九十一    年     十一     月    十九      日
